【裁判字號】    95,易,2722
【裁判日期】    951205
【裁判案由】    傷害
【裁判全文】
臺灣臺中地方法院刑事判決              95年度易字第2722號
公  訴  人  台灣台中地方法院檢察署檢察官
被      告  己○○
            庚○○○
            甲○○
            戊○○
上列被告因傷害案件，經檢察官聲請簡易判決處刑（九十五年度
偵字第一七五０八、一七五一０號），本院豐原簡易庭認不得以
簡易判決處刑，改依通常程序審理，判決如下：
    主    文
己○○、庚○○○共同傷害人之身體，各處拘役貳拾日，如易科
罰金，均以銀元參佰元即新台幣玖佰元折算壹日。
甲○○、戊○○共同傷害人之身體，各處拘役拾日，如易科罰金
，均以銀元參佰元即新台幣玖佰元折算壹日。
    犯罪事實
一、己○○、庚○○○夫婦係居住台中縣大雅鄉○○路三一巷一
    號房屋，與乙○○（已死亡，另判決公訴不受理）、甲○○
    夫婦所居住之同巷三號房屋毗鄰，因己○○、庚○○○住宅
    鐵架部分影響乙○○、甲○○住宅後門之出入。乙○○、甲○○於民國九十四年七月七日十四時許，邀請戊○○至其等
    住宅後門商議將己○○、庚○○○住宅鐵架部分鋸掉，以利
    通行，庚○○○見狀表示反對，己○○聞聲亦自屋內出來，
    雙方發生爭執，乙○○、甲○○、戊○○與己○○、庚○○○雙方，進而各基於普通傷害之犯意聯絡，相互拉扯及毆打
    ，致乙○○受有右手挫傷併撕裂傷、前胸部挫傷；甲○○受
    有頭後部挫傷、皮下微腫；己○○受有右側前臂抓傷；庚○○○受有右側足踝挫傷血腫、後枕部挫傷之傷害。
二、案經乙○○、甲○○、己○○、庚○○○分別訴由台灣台中
    地方法院檢察署檢察官偵查後聲請簡易判決處刑。
    理    由
一、訊據被告己○○、庚○○○、甲○○、戊○○均否認傷害犯
    行，被告己○○辯稱伊聽到庚○○○喊救命，出來看見乙○○拉著庚○○○，甲○○拿刷子敲打庚○○○頭部，伊將庚○○○拉開，戊○○即踢伊一下，乙○○與伊發生拉扯，伊
    僅推乙○○云云；被告庚○○○辯稱係戊○○將伊推向乙○○，乙○○徒手捏打伊，甲○○亦拿一支刷子敲伊頭部，戊○○再踢伊小腿並踩伊右足部云云；被告甲○○辯稱庚○○○出來後，以拳頭毆打伊腦部，並以手捏伊手臂，佟大芳與
    乙○○發生扭打，佟儀庭拿木棍毆打乙○○，伊未毆打佟大
    芳、庚○○○云云；被告戊○○辯稱當時係庚○○○出來先
    踢甲○○家後門，並徒手毆打甲○○，甲○○倒在地上，乙○○出來理論，己○○、庚○○○、佟儀庭即毆打乙○○，
    伊在旁邊看，沒有動手云云。惟查上揭犯罪事實，業據告訴
    人即被告己○○、庚○○○、甲○○、告訴人乙○○分別於
    警訊、偵查及本院審理時互訴綦詳，並經目擊證人丙○○於
    偵查及本院審理時證述無訛（證人丙○○於偵查中證稱當時
    伊拿垃圾出來倒，看見他們打成一團倒在地上，戊○○及乙○○夫婦毆打庚○○○等語；另在本院審理時證稱當時伊離
    現場僅四、五公尺，看見甲○○、戊○○、乙○○與庚○○○拉扯打架，戊○○係用腳踢庚○○○小腿等語），復有告
    訴人即被告己○○、庚○○○、甲○○、告訴人乙○○所提
    出，顯示其等受傷情形之診斷證明書附卷可稽，顯見當時雙
    方確係先發生爭執，進而相互拉扯及毆打。被告己○○、庚○○○、甲○○、戊○○所辯無非飾卸之詞，不足採信，其
    等犯行均堪認定。
二、核被告己○○、庚○○○、甲○○、戊○○所為，均係犯刑
    法第二百七十七條第一項之傷害罪。被告己○○、庚○○○
    就傷害告訴人即被告甲○○、告訴人乙○○部分，有犯意聯
    絡及行為分擔；被告甲○○、戊○○及乙○○間就傷害告訴
    人即被告己○○、庚○○○部分，亦有犯意聯絡及行為分擔
    ，皆為共同正犯。又被告己○○、庚○○○係以一行為，同
    時傷害告訴人即被告甲○○、告訴人乙○○，觸犯二傷害罪
    名；被告甲○○、戊○○亦係以一行為，同時傷害告訴人即
    被告己○○、庚○○○，亦觸犯二傷害罪名，皆為想像競合
    犯，應從一重之傷害罪處斷。爰分別審酌被告己○○、庚○○○、甲○○、戊○○之品行（除被告庚○○○曾因傷害案
    件，經本院於八十九年間判處罰金六千元確定外，其餘三人
    皆無前科紀錄，見卷附台灣高等法院被告前案紀錄表）、犯
    罪動機、目的、手段、犯罪後態度、雙方受傷之輕重等一切
    情狀，各處以如主文所示之刑，並均諭知易科罰金之折算標
    準。被告己○○、庚○○○、甲○○、戊○○行為後，刑法
    第二十八條「二人以上共同實施犯罪之行為者，皆為正犯」
    之規定，業經公布修正為「二人以上共同實行犯罪之行為者
    ，皆為正犯」；另刑法第四十一條第一項前段「犯最重本刑
    為五年以下有期徒刑以下之刑之罪，而受六個月以下有期徒
    刑或拘役之宣告者，因身體、教育、職業、家庭之關係或其
    他正當事由，執行顯有困難者，得以一元以上三元以下折算
    一日，易科罰金」，並適用修正前罰金罰鍰提高標準條例第
    二條（現已刪除）之規定，亦修正為「犯最重本刑為五年以
    下有期徒刑以下之刑之罪，而受六個月以下有期徒刑或拘役
    之宣告者，得以新台幣一千元、二千元或三千元折算一日，
    易科罰金」，自九十五年七月一日施行。依修正施行後刑法
    第二條第一項「行為後法律有變更者，適用行為時之法律。
    但行為後之法律有利於行為人者，適用最有利於行為人之法
    律」之規定，比較修正前後刑法第二十八條、第四十一條第
    一項前段之規定，修正後之規定，並未較有利於被告己○○
    、庚○○○、甲○○、戊○○，故本件應適用其等行為時即
    修正前刑法第二十八條之規定，論以共同正犯，及修正前刑
    法第四十一條第一項前段之規定，諭知其易科罰金之標準，
    即應以銀元三百元折算一日，經折算為新台幣後，應以新台
    幣九百元折算一日，併予敘明。
據上論斷，應依刑事訴訟法第四百五十二條、第二百九十九條第
一項前段，刑法第二條第一項前段、第二百七十七條第一項、第
五十五條，修正前刑法第二十八條、第四十一條第一項前段，罰
金罰鍰提高標準條例第一條前段，修正前罰金罰鍰提高標準條例
第二條，現行法規所定貨幣單位折算新台幣條例第二條，判決如
主文。
本案經檢察官丁○○到庭執行職務。
中    華    民    國    95    年    12    月    5     日
                  台灣台中地方法刑事第八庭
                        審判長法  官  朱光國
                              法  官  洪俊誠
                              法  官  鍾堯航
上正本證明與原本無異。
如不服本判決，應於送達後十日內向本院提出上訴狀（須附繕本
），上訴於台灣高等法院台中分院。
                              書記官  吳淑願
中    華    民    國    95    年    12    月    5     日
附錄本案論罪科刑法條全文
刑法第二百七十七條第一項：
傷害人之身體或健康者，處三年以下有期徒刑、拘役或一千
元以下罰金。


司法院資訊處製作；財團法人民間司法改革基金會備份。
